Minutes et répertoires du notaire François RÉVÉREND, 12 mars 1668 - 13 août 1680 (étude XXX)
Archives nationales
- Minutes de François RÉVÉREND, janvier 1668 - 13 août 1680; MC/ET/XXX/69 - MC/ET/XXX/84
  - Minutes. 1670, juillet - décembre, juillet - décembre 1670; MC/ET/XXX/73
    - Bail, pour 3 ans, par Philippe Jacques, conseiller, secrétaire du Roi, demeurant sur le quai d'Alençon, Marin Le Roy, demeurant rue Sainte-Catherine au faubourg Saint-Michel, et Antoine Pioger, conseiller, secrétaire du Roi, directeurs des créanciers de Claude Fauveau, veuve de Jean Dubois, ma
      bail; Alençon (quai d'); Sainte-Catherine (rue); Saint-Michel (faubourg); Pelleterie (rue de la); Gomberville, Marin Le Roy de (1600-1674); Jacques, Philippe; Pioger, Antoine; Fauveau, Claude; Du Boys, Jean; La Rue, Louise; Colandier, Nicolas; maître d'hôtel; officier de la Bouche du roi (Ancien Régime); secrétaire du roi (Ancien Régime); commerçant
  - Minutes. 1671, MC/ET/XXX/74
    - Déclaration par George de Vichek, fils de Frédéric George de Vilchek, gentilhomme de Silésie, de Tachein, et de Jeanne Ferret de Paris, retourné en Silésie, sans sa femme, remarié et décédé sans héritier, pour toucher l'héritage de son père et entente avec Jean Rousselet, marchand à Breslau qui promet de l'aider., 9 mars 1671; MC/ET/XXX/74
      déclaration; Silésie; Allemagne; Vichek, George de; Vilchek, Frédéric George de; Ferret, Jeanne; Rousselet, Jean; commerçant
  - Minutes. 1672, MC/ET/XXX/75
    - MAUPEOU (Pierre de) § Titre nouvel par Pierre de MAUPEOU, 17 février 1672; MC/ET/XXX/75
      titre nouvel; Maupeou, Pierre de
    - SAINT-LOUIS-en-l'ILE (église) § Transport de rente, 18 mai 1672; MC/ET/XXX/75
      transport de droits; Saint-Louis-en-L'Ile, église
    - SAINT-NICOLAS-des-CHAMPS (église) § Transport de rente, 18 mai 1672; MC/ET/XXX/75
      transport de droits; Saint-Nicolas-des-Champs, église
    - ETOILE (Abbaye Saint-Sauveur de l') Ordre des Prémontrés § Procuration de Louis-François LECOMTE de MORVANT, abbé commendataire de l'Abbaye Saint-Sauveur de l'ETOILE, 11 juin 1672; MC/ET/XXX/75
      procuration; Etoile, Abbaye Saint-Sauveur de l'
    - LA TOUR d'AUVERGNE (Isabelle de) duchesse d'ELBEUF, épouse de Charles de LORRAINE. § Transport de bail de la terre de Lisbonne par Isabelle de LA TOUR d'AUVERGNE; Bail Obligation; Quittance, 20, 23 juillet et 28 octobre 1672., 20 juillet 1672 - 28 octobre 1672; MC/ET/XXX/75
      obligation; quittance; bail; La Tour d'Auvergne, Isabelle de
    - LORRAINE (Charles de) § Plusieurs actes par Isabelle de LA TOUR d'AUVERGNE, duchesse d'ELBEUF, épouse de Charles de LORRAINE, à cause des terres de Lislbonne. 20 et 23 juillet, 28 octobre 1672., 20 juillet 1672 - 28 octobre 1672; MC/ET/XXX/75
      Lorraine, Charles de
    - LISLEBONNE (Terre de) § Transport de bail; Bail; Obligation; Quittance par Isabelle de LA TOUR, d'AUGERGNE, épouse de Charles de LORRAINE, duc d'ELBEUF, pour la Terre de LISLEBONNE. 20 et 23 juillet, 28 octobre 1672., 20 juillet 1672 - 28 octobre 1672; MC/ET/XXX/75
      obligation; quittance; bail; Lislebonne, Terre de
    - CASTELNAU (Maréchal de) § Déclaration par Madame la Maréchale de CASTELNAU, 19 octobre 1672; MC/ET/XXX/75
      déclaration; Girard, Marie (16..-1696); officier général
    - MARIN (Denis) seigneur de LA CHATAIGNERAYE Intendant des Finances. § Vente par Denis MARIN à François de LA CROIX., 5 novembre 1672; MC/ET/XXX/75
      acte de vente; Marin, Denis
    - LONGUERIAL de MANICAMP (Achille de) § Transport par Achille de LONGUERIAL de MANICAMP et Elisabeth CHENU, son épouse, à Prix ALEXANDRE., 16 novembre 1672; MC/ET/XXX/75
      Longuerial de Manicamp, Achille de
    - BRAGELONGNE (Louis de) § Transport de rente par Louis de BRAGELONGNE à Louis-Anne-Jules de MALON, sur les reprises nationales du marquis de MAINTENON., 29 novembre 1672; MC/ET/XXX/75
      transport de droits; acte de vente; Bragelongne, Louis de (....-1667) (?)
    - MAINTENON (Marquis de) § Transport par Louis de BRAGELONGUE à Louis-Anne-Jules de MALON sur les reprises Nationales du Marquis de MAINTENON, 29 novembre 1672; MC/ET/XXX/75
      Maintenon, Marquis de
    - MALON (Louis-Anne-Jules de) § Transport par Louis de BRAGELONGUE à Louis-Anne-Jules de MALON sur les reprises nationales du marquis de MAINTENON., 29 novembre 1672; MC/ET/XXX/75
      Malon, Louis-Anne-Jules de
  - Minutes. 1673, janvier - juin, janvier - juin 1673; MC/ET/XXX/76
  - Minutes. 1673, juillet - décembre, juillet - décembre 1673; MC/ET/XXX/77
  - Minutes. 1674, MC/ET/XXX/78
    - POTERIE (Marché de carreaux de terre cuite), 5 mars 1674; MC/ET/XXX/78
      marché; potier
    - Inventaire après décès d'Anne Marie Robineau, femme de Charles Rivel, ancien trésorier général de France, demeurant rue de la Verrerie, dont la prisée de sa bibliothèque., 5 septembre 1674; MC/ET/XXX/78
      Fichier Bibliothèques XVIe-XVIIIe siècles, par Claire Béchu, Marie-Antoinette Fleury, Madeleine Jurgens, Xenia Pamfilova, 1953-1996 (fichier papier entièrement dématérialisé; voir contexte dans le Plan d’orientation général - Notaires de Paris, guides thématiques du Minutier).
      Date de création de la notice: 2012
      inventaire après décès; Verrerie (rue de la); Robineau, Anne Marie; trésorier de France (Ancien Régime)
    - Dépôt d'une sentence arbitrale rendue par Charles Perrault entre Michel Rigalleau et Simon Du Costé, terrassiers, d'une part, et François Mignot, maître brodeur, ayant les droits de Francoeur, aussi terrassier, d'autre part, au sujet de la société qui existait entre eux pour l'enlèvement des terres de la carrière de Meudon et des terres qu'ils ont enlevées à la pépinière., 19 décembre 1674; MC/ET/XXX/78
      Documents du Minutier central concernant l'histoire littéraire (1650-1700) [2295 actes], par Madeleine Jurgens et Marie-Antoinette Fleury, Paris, Presses universitaires de France, 1960, p. 306 (instrument de recherche imprimé dématérialisé dont la version intégrale est accessible en ligne par la rubrique 'Autres instruments de recherche', voir contexte dans le Plan d’orientation général - Notaires de Paris, guides thématiques du Minutier).
      dépôt de pièces; Meudon (Hauts-de-Seine); Perrault, Charles (1628-1703); Rigalleau, Michel; Du Costé, Simon; Mignot, François; Francoeur (M.); terrassier; brodeur
    - MEUDON § Sentance arbitrale par Charles PERRAULT, contrôleur général des Bâtiments et jardins de S.M. et des Manufactures de France, concernant des enlèvements de terre de la carrière de MEUDON, 19 décembre 1674; MC/ET/XXX/78
    - PERRAULT (Charles) Contrôleur général des Bâtiments et Jardins de S.M. et des Manufactures de France § Sentence arbitrale par .., concernant des enlèvements de terre de la carrière de Meudon., 19 décembre 1674; MC/ET/XXX/78
      Perrault, Charles
    - BATIMENTS de S.M. (Contrôleur général des Jardins et) et des Manufactures de France PERRAULT (Charles) § Sentence arbitrale, 19 décembre 1674; MC/ET/XXX/78
    - JARDINS (BATIMENTS ET) de S.M. (Contrôleur général des) et Manufactures de France PERRAULT (Charles) § Sentence arbitrale., 19 décembre 1674; MC/ET/XXX/78
    - MANUFACTURES de France Contrôleur général des Jardins et Bâtiments de S.M., et des PERRAULT Charles § Sentence arbitrale, 19 décembre 1674; MC/ET/XXX/78
  - Minutes. 1675, MC/ET/XXX/79
    - Promesse par René David, maître vergetier, de fournir à Nicolas Lamotte, bourrelier à Londres, 4 douzaines d'aigrettes de couleurs différentes, ' à visse de laton jaune'., 29 janvier 1675; MC/ET/XXX/79
      promesse; Londres (Royaume-Uni); David, René; Lamotte, Nicolas; sellier
    - COTELLE (Jean) peintre ordianire du Roi en son Académie royale § désistement et marché de peinture par. .., 24 mai 1675; MC/ET/XXX/79
      marché; Cotelle, Jean
    - PEINTRE ordianire du Roi COTELLE (Jean) § désistement et marché, 24 mai 1675; MC/ET/XXX/79
    - GIRAULT (Antoine) Sculpteur § Désistement, 9 septembre 1675; MC/ET/XXX/79
      Girault, Antoine
    - SCULPTEUR GIRAULT (Antoine) § Désistement, 9 septembre 1675; MC/ET/XXX/79
    - LALLEMENT (Philippe) maître peintre et sculpteur § acte de délaissement en faveur de. .., 29 septembre 1675; MC/ET/XXX/79
      Lallement, Philippe
    - PEINTRE et SCULPTEUR LALLEMENT (Philippe) § délaissement, 29 septembre 1675; MC/ET/XXX/79
  - Minutes. 1676, MC/ET/XXX/80
    - Quittance par Robert Cambert, compositeur de la musique du Roi d'Angleterre, logé chez Denis, faiseur d'instrument, rue des Arcis, à damoiselle Françoise Guyon de 236 livres, appartenant à damoiselle Marie-Anne Cambert, fille de Robert., 6 avril 1676; MC/ET/XXX/80
      quittance; Arcis (rue des); compositeur de musique; facteur d'instruments de musique
    - COCQUELIN (Michel) docteur en médecine § Mise en apprentissage par Michel COCQUELIN de Pierre LAUGRUME, 12 mai 1676; MC/ET/XXX/80
      contrat d'apprentissage; Cocquelin, Michel
    - VERRIER-FAIENCIER (marchand) (Apprentissage) § Mise en apprentissage pour 5 ans par Michel COCQUELIN, docteur en médecine, de Pierre LAUGRUME chez Paul d'ANGREVILLE. .., couvreur de flacons et bouteilles en osier., 12 mai 1676; MC/ET/XXX/80
      contrat d'apprentissage; Cocquelin, Michel; Laugrume, Pierre; Angreville, Paul d'
    - VERRIER FAIENCIER (marchand) couvreur de flacons et bouteilles en osier, ANGREVILLE (Paul d') § Apprentissage chez. .., 12 mai 1676; MC/ET/XXX/80
      contrat d'apprentissage; Angreville, Paul d'
    - ANGREVILLE (Paul d') marchand verrier-faïencier, couvreur de flacons et bouteilles en osier. § Apprentissage de Pierre LAUGRUME chez. .., 12 mai 1676; MC/ET/XXX/80
    - MÉDECIN (Docteur en médecine) COCQUELIN (Michel) § Mise en apprentissage par Michel COCQUELIN, 12 mai 1676; MC/ET/XXX/80
    - MOULIN à vent sis à Asnières § Vente du MOULIN à Marie-Françoise de BOUTENAY de SOUVIGNY., 23 août 1676; MC/ET/XXX/80
      acte de vente
    - VERRERIE (Marché de) § Marché par Jean Louis FERT 'd'un fais de verres de Fougères et d'un fais de fioles', 13 octobre 1676; MC/ET/XXX/80
      marché; Fert, Jean Louis
  - Minutes. 1677, MC/ET/XXX/81
    Manque(s) constaté(s) dans cet article:
    Le mois de mai 1677 manque.
    - SAINT-MARTIN-des-CHAMPS (Prisons de) § Obligation; Transaction d'un prisonnier aux Prisons de SAINT-MARTIN-des-CHAMPS, 2 avril 1677 - 3 avril 1677; MC/ET/XXX/81
      obligation; accord; Saint-Martin-des-Champs, Prisons de
    - Contrat de mariage entre Thomas Mercier, joueur d'instruments, rue Sainte-Foy, paroisse Saint-Laurent, fils de Jean, tisserand à Evreux, et d'Anne Fortier, avec Marie Pantoufle, veuve de Nicolas Leclerc, blanchisseur., 4 juillet 1677; MC/ET/XXX/81
      contrat de mariage; Sainte-Foy (rue); Saint-Laurent (paroisse); Evreux (Eure); musicien; tisserand; teinturier blanchisseur
    - VERRERIE (marché de) § Marché de verrerie, 19 septembre 1677; MC/ET/XXX/81
    - BROU (Antoine) Sculpteur § Compte et quittance par, 16 octobre 1677; MC/ET/XXX/81
      quittance; Brou, Antoine
    - SCULPTEUR BROU (Antoine) § Compte et quittance, 16 octobre 1677; MC/ET/XXX/81
    - ANIMAUX SAUVAGES § Quittance par le conducteur des ANIMAUX SAUVAGES pour le roi à Pierre DEHAN, maître chaudronnier, emprisonné à Saint-Martin-des-Champs., 8 novembre 1677; MC/ET/XXX/81
      quittance
    - DUDOY (Jean) maître Peintre et sculpteur § Signature de..., à un mariage, 13 décembre 1677; MC/ET/XXX/81
      contrat de mariage; Dudoy, Jean
    - m/e/ PEINTRE DUDOY (Jean) § Signature de..., 13 décembre 1677; MC/ET/XXX/81
      Dudoy, Jean
    - m/e/ SCULPTEUR DUDOY (Jean) § signature de. .., 13 décembre 1677; MC/ET/XXX/81
  - Minutes. 1678, MC/ET/XXX/82
    Les mois de janvier, juillet à septembre 1678 manquent.
  - Minutes. 1679, MC/ET/XXX/83
    Les mois de mai, juillet et août 1679 manquent.
  - Minutes. 1680, janvier - 13 août, janvier - 13 août 1680; MC/ET/XXX/84
    - MOTHE (Louise) épouse d'Henry SALLÉ, maître Peintre § Mariage, 3 mars 1680; MC/ET/XXX/84
      contrat de mariage; Mothe, Louise
    - m/e/ PEINTRE SALLE (Henri) fils § Mariage de..., 3 mars 1680; MC/ET/XXX/84
      contrat de mariage; Salle, Henri; peintre
    - SALLÉ (Henri) fils maître Peintre § Mariage de. .., avec MOTHE (Louise), 3 mars 1680; MC/ET/XXX/84
      contrat de mariage; Sallé, Henri
    - Bail par Marguerite Hervé, veuve de Claude Petit, bourgeois de Paris à Jacques Le Breton, faiseur d'instruments, d'une maison rue Saint-Martin, moyennant 350 livres de loyer annuel., 21 mars 1680; MC/ET/XXX/84
      bail; Saint-Martin (rue); facteur d'instruments de musique
    - HUBIN (François) Sculpteur en marbre § Don par. .., 19 mai 1680; MC/ET/XXX/84
      Hubin, François
    - MARBRIER Sculpteur. .. HUBIN François § Don par. .., 19 mai 1680; MC/ET/XXX/84
      donation; Hubin, François
    - SCULPTEUR HUBIN (François) § Don par, 19 mai 1680; MC/ET/XXX/84
    - CHIRURGIEN (Apprentissage) PENEAU (Anne) § Alloué de Jacques PILLARD, fils de défunt Jean PILLARD, entrepreneur des Bâtiments du Roi, chez Anne PENEAU, 26 juillet 1680; MC/ET/XXX/84
      contrat de travail; Peneau, Anne
    - BÂTIMENTS du ROI (Entrepreneur des) PILLARD (Jean) § Alloué de Jacques PILLARD, fils de défunt. .., chez Anne PENEAU, maître chirurgien., 26 juillet 1680; MC/ET/XXX/84
      Pillard, Jean; Pillard, Jacques; Peneau, Anne
    - PILLARD (Jean) Entrepreneur des Bâtiments du Roi § Alloué de Jacques PILLARD, fils de défunt... chez Anne PENEAU, maître chirurgien., 26 juillet 1680; MC/ET/XXX/84
      Pillard, Jean
    - PENEAU (Anne) § Alloué de Jacques PILLARD, fils de déf. Jean PILLARD, entrepreneur des Bâtiments du Roi, chez Anne PENEAU, 26 juillet 1680; MC/ET/XXX/84
      Peneau, Anne
    - EVÊQUE et comte de GAP MELIAND (Victor) EVÊQUE et comte de GAP, conseiller et aumônier du Roi § Traité et Procuration, 31 janvier 1689; MC/ET/XXX/84
      procuration; Meliand, Victor
    - GAP (Evêque et comte de) MELIAND (Victor). .. conseiller et aumônier du Roi, (abbé et Prévôt, Prieur commendataire de diverses abbayes, prieurés de l'Ordre de Saint-Augustin Saint-Benoît et Cluny) § Traité entre Victor MELIAND et Charles de LAVAL, avocat en Parlement. Procuration., 31 janvier 1689; MC/ET/XXX/84
      procuration; Gap, Evêque et comte de; Meliand, Victor
    - MELIAND (Victor) Evêque et comte de GAP, conseiller et aumônier du Roi, Prieur, Abbé commendataire de plusieurs abbayes et prieurés, ordre de Saint-Augustin, Saint-Benoît et Cluny. § Traité entre Victor MELIAND et Charles de LAVAL avocat en Parlement.; Procuration de Victor MELIAND, 31 janvier 1689; MC/ET/XXX/84